# 控股合并的应税合并

提问人：1258449480 时间：2020-06-10 15:04:00
请教陈版：A公司支付 510 万获取B公司51%的股权，按照合并重组，属于应税合并，评估增值了 100 万，那是B公司按照公允价值重新做账缴纳企业所得税吗？那B公司的股东还需要缴纳个人所得税吗？对于应税合并的实操有相关案例分析吗？感觉这一部分套准则的话有点不好理解！

回答人：chenyiwei
1 、根据《企业会计准则讲解（ 2010 ）》P338：“非同一控制下的企业合并中，购买方通过企业合并取得被购买方100 ％股权的，被购买方可以按照合并中确定的可辨认资产、负债的公允价值调整其账面价值。除此之外，其他情况下被购买方不应因企业合并改记有关资产、负债的账面价值。”由于本案例仅收购51%股权，因此被收购方B公司不能选择按评估值调账。
2 、该事项属于股权收购，不改变B公司的企业所得税独立纳税人地位，也不影响其各项资产、负债的计税基础。
3 、B公司的自然人股东按股权转让所得缴纳个人所得税。